# 投资现金流名义问题

提问人：玉玉瓜寰 时间：2015-03-02 17:21:12
甲乙双方同系投资公司，因自身需要，现甲方欲将一笔资金汇入乙方，做短期投资，双方约定如盈利，投资收益归甲方所有，如投资失败，投资损失由甲方承担，该种情况下该笔资金以何名义汇入乙方比较合适，请大侠支招（如果以借款名义，问题是万一投资失败，乙方只归还剩余本金，账面会一直存在对甲方的欠款，无法核销），谢谢大家

回答人：chenyiwei
是否属于甲方借用乙方的资质和业务渠道进行投资？首先请获得完整的协议，明确双方之间的权利义务关系，在此基础上才能确定如何进行会计处理。 采用借款方式是不合适的，因为乙方并不承担保证甲方本金安全和取得约定收益的责任。 对甲方而言，应关注此类业务模式下转入乙方的资金和投资项目资产、负债与乙方的自有资产和负债没有实现严格的风险隔离所可能导致的法律风险。同样，对乙方而言也存在类似的风险，即该投资项目如果出现资不抵债的情况，乙方会承担何种责任。对这些问题需要在条款中明确、具体地约定，但很可能不能完全消除相关的风险。